【裁判字號】    99,抗,1426
【裁判日期】    991119
【裁判案由】    聲明異議
【裁判全文】
臺灣高等法院民事裁定                  99年度抗字第1426號
抗  告  人  東森國際股份有限公司
法定代理人  王令麟
訴訟代理人  許兆慶律師
            陳素芬律師
            朱日銓律師
相  對  人  東森得易購股份有限公司
法定代理人  梁馬利
訴訟代理人  陳哲宏律師
            黃朝琮律師
            龔新傑律師
上  一  人
複 代理 人  劉家昆律師
上列當事人間聲明異議事件，抗告人對於中華民國99年8月19日
臺灣臺北地方法院99年度執事聲字第84號裁定提起抗告，本院裁
定如下：
    主  文
原裁定廢棄。
    理  由
一、按「抗告，除別有規定外，無停止執行之效力。」民事訴訟
    法第491條第1項定有明文，是裁定之執行力，除別有規定外
    ，於宣示、公告或送達時即行發生，不待確定，亦不因抗告
    而受影響。
二、抗告人主張：相對人向臺灣臺北地方法院（下稱臺北地院）
    聲請對抗告人定暫時狀態之處分，經臺北地院以98年度裁全
    字第7237號裁定准相對人提供擔保新台幣（下同）15,000,
    000元後得對抗告人之頻道為定暫時狀態之處分（下稱系爭
    處分裁定），嗣經臺北地院民事執行處（下稱執行法院）以
    98年度司執全字第2347號對抗告人執行，惟系爭處分裁定經
    抗告後，業經本院以99年度抗字第119號裁定（下稱系爭裁
    定）就系爭處分裁定命相對人提供擔保金額部分廢棄，並提
    高擔保金額為140,000,000元或同面額之中國信託商業銀行
    南勢角分行無記名可轉讓定存單等情，聲請執行法院命相對
    人補繳上開擔保金差額，為執行法院所不准。經查：系爭裁
    定雖經相對人提起再抗告，最高法院迄未裁定，業據本院依
    職權查核屬實（本院卷第64頁），惟系爭裁定之抗告，並無
    如民事訴訟法第104條第2項、第349條第3項等應於抗告程序
    中停止執行之特別規定，依上開民事訴訟法第491條第1項之
    說明，即具有執行力，不因相對人是否提起再抗告而受影響
    ，執行法院自應依職權或依聲請命相對人補繳其差額，且系
    爭裁定增加相對人應提供之擔保金額，乃基於保障抗告人權
    益所為之變更，俟系爭裁定確定後始命相對人補繳差額，不
    能於系爭裁定確定時使生不補繳擔保金之法效，自影響抗告
    人權益。從而，原執行法院以應待系爭裁定確定後始繼續處
    理，尚無命相對人補繳上開擔保金差額之必要為由，駁回抗
    告人對於司法事務官駁回其聲請之聲明異議，自有未洽。抗
    告意旨指摘原裁定不當，為有理由，爰將原裁定廢棄，發回
    原執行法院，另為妥適之處理。
三、據上論結，本件抗告為有理由，爰裁定如主文。
中    華    民    國    99     年    11    月   19    日
                    民事第八庭
                        審判長法  官  黃熙嫣
                              法  官  陳玉完
                              法  官  陳邦豪
正本係照原本作成。
本裁定除以適用法規顯有錯誤為理由外，不得再抗告。如提起再
抗告，應於收受後10日內委任律師為代理人向本院提出再抗告狀
。並繳納再抗告費新台幣1000元。
中    華    民    國    99    年    11    月    19    日
                              書記官 李佳樺

司法院資訊處製作；財團法人民間司法改革基金會備份。
